【裁判字號】    99,交抗,1175
【裁判日期】    990526
【裁判案由】    違反道路交通管理處罰條例
【裁判全文】
臺灣高等法院交通事件裁定            99年度交抗字第1175號
抗  告  人
即受處分人  甲○○
上列抗告人因違反道路交通管理處罰條例案件，不服臺灣新竹地
方法院中華民國99年4月23日裁定（99年度交聲字第125號），提
起抗告，本院裁定如下：
    主  文
抗告駁回。
    理  由
一、原裁定意旨略以：原處分機關即交通部公路總局新竹區監理
    所於99年1月26日作成本件竹監營字第裁50－E00000000號裁
    決書後，業經受處分人之受僱人於同年2月2日簽收在案，有
    送達證書1紙附卷可參（見原審卷第11頁）。依道路交通管
    理處罰條例第87條第1項之規定，自送達之翌日（即同年2月
    3日）起算20日，則本件合法提起聲明異議之法定期間之末
    日為同年月22日（星期一）。然查，本件受處分人係遲至99
    年3月1日始提出異議（見原審卷第5頁受處分人異議狀原處
    分機關之收狀戳記），是受處分人聲明異議已逾道路交通管
    理處罰條例第87條第1項所定之20日不變期間，受處分人對
    上開本件裁決書處分聲明異議不合法律上之程式，且無從補
    正，原審對於實體部分已無權審酌，自應予以程序駁回等語
    。
二、抗告意旨略以：抗告人不懂春節假期長達九天，異議日期怎
    麼算，抗告人為職業婦女，每天上班10小時，裁決書卻似有
    意於春節前寄來，春節期間法院、郵局都休假云云。
三、本院查：
  (一)按受處分人不服主管機關所為之處罰，得於接到裁決書之翌
    日起20日內，向管轄地方法院聲明異議，道路交通管理處罰
    條例第87條第1 項定有明文，此為交通異議事件之程序規定
    ，為合法要件，受處分人之異議自須合於此項程序規定，法
    院始得受理為實體之審查。復按處理違反道路交通管理事件
    ，有關文書送達之程序，依行政程序法之規定，違反道路交
    通管理事件統一裁罰基準及處理細則第5 條亦有明文。又送
    達，於應受送達人之住居所、事務所或營業所為之；於應送
    達處所不獲會晤應受送達人時，得將文書付與有辨別事理能
    力之同居人、受僱人或應送達處所之接收郵件人員，行政程
    序法第72條第1項前段、第73條第1項規定綦詳。次按期間之
    末日為星期日、國定假日或其他休息日者，以該日之次日為
    期間之末日；期間之末日為星期六者，以其次星期一上午為
    期間末日，行政程序法第48條第4項亦有明文。
  (二)本件原處分機關於99年1月26日所為竹監營字第裁50－E0000
    0000號裁決書，交由郵政機關向抗告人即受處分人送達，於
    99年2月2日送達至抗告人住所，並經抗告人之受僱人即該址
    之管理員蓋章簽收無誤，業已合法送達，此有原處分機關之
    裁決書及送達證書附卷足稽。揆諸上開規定，本件異議期間
    為20日，自送達裁決書之翌日即99年2月3日起算，再依法院
    訴訟當事人在途期間標準之規定，須扣除在途期間2日，抗
    告人至遲應於99年2月24日提出異議，又春節假日期間係自
    99年2月13日起至99年2月21日止，則異議期間之末日99年2
    月24日，顯非春節假日期間，且係星期三，自無行政程序法
    第48條第4項規定之適用，抗告人於99年3月1日始提出異議
    ，有卷附之異議狀上原處分機關收狀戳可稽，業已逾越法定
    聲明異議期間。
四、綜上，原審以抗告人之聲明異議已逾期，顯不合法律上程式
    ，且無從補正，而駁回抗告人之聲明異議，其認事用法，並
    無違誤。抗告人抗告意旨，執前詞指摘原裁定不當，並無理
    由，應予駁回。
據上論斷，應依道路交通管理處罰條例第89條，道路交通案件處
理辦法第26條，刑事訴訟法第412條，裁定如主文。
中    華    民    國    99    年    5     月    26    日
                  刑事第二十三庭審判長法  官  許宗和
                                      法  官  沈君玲
                                      法  官  林海祥
以上正本證明與原本無異。
不得再抗告。
                                      書記官  林淑貞
中    華    民    國    99    年    5     月    27    日

司法院資訊處製作；財團法人民間司法改革基金會備份。
